sl-SI: Material palice: Aluminij; Bambus; Pluta; Etilen vinil acetat (EVA); Steklena vlakna; Grafit; Plastika; Guma; Les; Drugo
nb: Stangmateriale: Aluminium; Bambus; Kork; Etylenvinylacetat (EVA); Glassfiber; Grafitt; Plast; Gummi; Trevirke; Annet
es: Material de la caña: Aluminio; Bambú; Corcho; Acetato de etileno y vinilo (EVA); Fibra de vidrio; Grafito; Plástico; Goma; Madera; Otros
lt-LT: Meškerės medžiaga: Aliuminis; Bambukas; Kamštiena; Etileno vinilo acetatas (EVA); Stiklo pluoštas; Grafitas; Plastikas; Kaučiukas; Mediena; Kita
it: Materiale della canna: Alluminio; Bamboo; Sughero; Etilene acetato di vinile (EVA); Vetroresina; Grafite; Plastica; Gomma; Legno; Altro
pl: Materiał kija: Aluminium; Bambus; Korek; Polietylen-co-oktan winylu (EVA); Włókno szklane; Grafit; Tworzywo sztuczne; Guma; Drewno; Inne
vi: Vật liệu dây đeo bằng đồng: Nhôm; Tre; Thảm gỗ bần; Ethylene vinyl acetate (EVA); Sợi thủy tinh; Than chì; Nhựa; Cao su; Gỗ; Khác
el: Υλικό ράβδου: Αλουμίνιο; Μπαμπού; Φελλός; Πολυμερές αιθυλενίου και οξικού βινυλίου (EVA); Υαλοβάμβακας; Γραφίτης; Πλαστικό; Καουτσούκ; Ξύλο; Άλλο
cs: Materiál prutu: Hliník; Bambus; Korek; Ethylen vinylacetát (EVA); Skelná vata; Grafit; Plast; Guma; Dřevo; Jiné
bg-BG: Материал на прът: Алуминий; Бамбук; Корк; Етиленвинилацетат (EVA); Fiberglass; Графит; Пластмаса; Каучук; Дърво; Други
nl: Hengelmateriaal: Aluminium; Bamboe; Kurk; Ethyleen-vinylacetaat (EVA); Glasvezel; Grafiet; Plastic; Rubber; Hout; Andere
sk-SK: Materiál tyče: Hliník; Bambus; Korok; Etylénvinylacetát (EVA); Sklolaminát; Grafit; Plast; Guma; Drevo; Iné
fi: Vavan materiaali: Alumiini; Bambu; Korkki; Eteenivinyyliasetaatti (EVA); Lasikuitu; Grafiitti; Muovi; Kumi; Puu; Muu
da: Stangmateriale: Aluminum; Bambus; Kork; Ethylen-vinylacetat (EVA); Glasfiber; Grafit; Plast; Gummi; Træ; Andet
th: วัสดุสำหรับท่อ: อะลูมิเนียม; ไผ่; ต้นคอร์ก; อีทิลีนไวนิลอะซิเตต (EVA); ไฟเบอร์กลาส; แกรไฟท์; พลาสติก; ยาง; ไม้; อื่นๆ
en: Rod material: Aluminum; Bamboo; Cork; Ethylene vinyl acetate (EVA); Fiberglass; Graphite; Plastic; Rubber; Wood; Other
ko: 막대 소재: 알루미늄; 대나무; 코르크; 에틸렌 비닐 아세테이트(EVA); 유리 섬유; 흑연; 플라스틱; 고무; 목재; 기타
ru: Материал стержня: Алюминий; Бамбук; Пробка; Этиленвинилацетат (ЭВА); Стекловолокно; Графит; Пластик; Резина; Дерево; Другое
zh-CN: 杆材质: 铝; 竹子; 软木; 乙烯醋酸乙烯酯 (EVA); 玻璃纤维; 石墨; 塑料; 橡胶; 木头; 其他
ja: ロッドの素材: アルミニウム; バンブー; コルク; エチレン酢酸ビニルアセテート (EVA); ガラス繊維; グラファイト; プラスチック; ゴム; 木材; その他
de: Stabmaterial: Aluminium; Bambus; Kork; Ethylen-Vinylacetat (EVA); Fiberglas; Graphit; Kunststoff; Gummi; Holz; Sonstiges
sv: Stavmaterial: Aluminium; Bambu; Kork; Etenvinylacetat (EVA); Glasfiber; Grafit; Plast; Gummi; Trä; Övrigt
pt-PT: Material da cana: Alumínio; Bambu; Cortiça; Etileno acetato de vinilo (EVA); Fibra de vidro; Grafite; Plástico; Borracha; Madeira; Outro
zh-TW: 釣竿材質: 鋁; 竹子; 軟木; 乙烯醋酸乙烯酯共聚物; 玻璃纖維; 石墨; 塑膠; 橡膠; 木材; 其他
hr-HR: Materijal ribolovnog štapa: Aluminij; Bambus; Pluto; Etilen vinil acetat (EVA); Stakloplastika; Grafit; Plastika; Guma; Drvo; Ostalo
ro-RO: Material tijă: Aluminiu; Bambus; Plută; Etilen acetat de vinil (EVA); Fibră de sticlă; Grafit; Plastic; Cauciuc; Lemn; Altele
tr: Olta kamışı malzemesi: Alüminyum; Bambu; Mantar; Etilen vinil asetat (EVA); Fiberglas; Grafit; Plastik; Kauçuk; Ahşap; Diğer
fr: Matériau de la canne: Aluminum; Bambou; Liège; Éthylène-acétate de vinyle (EVA); Fibre de verre; Graphite; Plastique; Caoutchouc; Bois; Autre
pt-BR: Material da vara: Alumínio; Bambu; Cortiça; Etileno acetato de vinila (EVA); Fibra de vidro; Grafite; Plástico; Borracha; Madeira; Outro
hu: Bot anyaga: Alumínium; Bambusz; Parafa; Etilén-vinil-acetát (EVA); Üveggyapot; Grafit; Műanyag; Gumi; Fa; Egyéb